臺灣彰化地方法院刑事判決　　　　　　　95年度易字第1471號
公　訴　人　臺灣彰化地方法院檢察署檢察官
被　　　告　甲○○
　　　　　　　　　　現於臺灣臺北監獄臺北分監執行中
　　　　　　乙○○
　　　　　　　　　　現於臺灣臺中監獄附設苗栗分監執行中
上列被告因竊盜案件，經檢察官提起公訴（95年度偵字第9795號
），本院判決如下：
    主  文
甲○○、乙○○共同攜帶兇器、毀壞門扇竊盜，均處有期徒刑拾
月。扣案之螺絲起子壹支、T型板手壹支、皮包壹個，均沒收。
    事  實
一、甲○○曾因竊盜、毒品等案件，經臺灣臺中地方法院分別判
    處有期徒刑5月、1年2月、6月，應執行有期徒刑1年10月確
    定，於民國（下同）95年6月13日縮短刑期假釋出監，嗣經
    撤銷假釋，於96年4月23日入監執行殘刑，尚未執行完畢（
    不構成累犯）。詎甲○○仍不知悔改與乙○○基於意圖為自
    己不法所有之犯意聯絡，於95年10月23日下午3時許，共同
    攜帶甲○○所有，客觀上可供作為兇器使用之T型板手、螺
    絲起子各1支放在皮包內，在丙○○位於彰化縣彰化市○○
    里○○街133附8號4樓住處，先推由甲○○把風，待乙○○
    以螺絲起子、T型板手破壞該處門扇上之門鎖，把大門打開
    ，再共同侵入該住宅行竊（侵入住宅部分未據告訴），二人
    共同竊得K金鑽戒1只得手後離去。嗣二人在建和街上遇警盤
    檢，甲○○、乙○○分頭逃竄，乙○○趁隙脫逃，甲○○則
    為警逮捕，並為警當場查獲扣得甲○○所有之螺絲起子、T
    型板手各1支、皮包1個，及甲○○、乙○○共同竊得之K金
    鑽戒1只，始偵知上情。
二、案經彰化縣警察局彰化分局報請臺灣彰化地方法院檢察署檢
    察官偵查起訴。
    理  由
壹、程序部分:
一、本件有關以下所引用被告以外之人於審判外之言詞或書面陳
    述，而不符合刑事訴訟法第一百五十九條之一至第一百五十
    九條之四之規定者，業經公訴人及被告於本院審理時明示同
    意作為證據，且均經本院於審理時當庭直接提示而為合法之
    調查，公訴人及被告均未於言詞辯論終結前聲明異議，本院
    審酌前開證據作成或取得之狀況，並無非法或不當取證之情
    事，且亦無顯不可信之情況，故認為適當而均得以作為證據
    ，是前開證據依刑事訴訟法第一百五十九條之五之規定，均
    具有證據能力，先予敘明。
貳、認定本件犯罪事實所依憑之證據及理由：
一、訊據被告甲○○固坦承上開竊盜犯行，惟辯稱：伊並無與被
    告乙○○共同行竊，本案係伊與綽號「華元」之成年男子共
    同為之云云。被告乙○○則矢口否認上開竊盜犯行，並辯稱
    ：伊沒有與被告甲○○共同行竊云云。經查：
  (一)、上述彰化縣彰化市○○里○○街133附8號4樓住處，大門
      門鎖被破壞並經侵入遭竊K金鑽戒1只之情，業據被害人丙
      ○○於警中証述明確，並有贓物認領保管單、現場照片4
      張在卷、螺絲起子1支、T型板手1支、皮包1個扣案可稽，
      核與被告甲○○自白行竊之事實相符，足認被告甲○○上
      開竊盜之犯行。
  (二)、被告甲○○於警訊中供述：「問：你於何時、何地與何
      人做何事情？答：於95年10月23日下午15時許與我朋友乙
      ○○，共同侵入彰化市○○里○○街133附8號4樓行竊。
      」、「問：你與乙○○用何方法侵入彰化市○○里○○街
      133附8號4樓？答：我與乙○○破壞大門後進入偷竊。」
      、「問：你與乙○○如何分工行竊？用何工具破壞大門？
      答：我負責把風，乙○○持起子破壞門鎖，然後用磨過的
      板手充當鎖匙把大門打開，之後我與乙○○進入偷竊。」
      、「問：警方如何查獲你與乙○○有竊盜行為？答：因我
      與乙○○從彰化市○○里○○街133附8號4樓偷竊得手後
      ，兩人出來走在建和街上，碰到警方巡邏車經過，而警方
      認為我倆可疑，要盤查我與乙○○，於是我與乙○○拔腿
      就跑，而警方從後追捕，最後在中華西路與曉陽路口逮捕
      到我，而乙○○逃逸未被警方查獲。」、「問：現警方在
      皮包內有發現起子一支及板手一支，是否就是你與乙○○
      所作案工具？另又發現K金鑽戒乙只，是否你與乙○○共
      同進入彰化市○○里○○街133附8號4樓所竊得之物？答
      ：是的。K金鑽戒是我與乙○○共同所竊的沒錯。」、「
      問：現警方所調出乙○○口卡是否為乙○○本人？答：是
      的沒錯，就是乙○○本人。」等語。（以上參見95彰警分
      偵字警卷第36849號1-4頁）被告甲○○復於偵查中具結証
      稱：「問：對彰化分局刑事案件報告書上所載之犯罪事實
      有無意見？答：沒有意見，我承認犯行。」、「問：如何
      進入屋內行竊？答：由乙○○拿磨過的板手破壞大門進入
      ，我負責在3樓與4樓中間把風，樓下沒有鎖。」、「問：
      進入屋內兩人如何分工行竊？答：分頭尋找財物。」、「
      問：有無竊得現金或其他財物？答：沒有，只有一個戒指
      。」、「問：與乙○○有無親戚關係？答：沒有，他是我
      國中同學。」、「問：以上所述關於與乙○○共同竊盜均
      實在？答：是，均實在。」、「問：今天為何與乙○○共
      同行竊？答：他今天中午跑來我家跟我聊天，聊到1時多
      ，就找我出去，後來開車上高速公路，就開來彰化了，後
      來是乙○○提議要行竊的。」等語。（以上參見95偵字第
      9795號偵卷9-10頁）
      綜上所述，被告甲○○就與被告乙○○二人為何行竊、
      何人提議行竊、如何侵入行竊、行竊之分工、竊得之財物
      、如何為警查獲等共同行竊之細節及過程，迭於警訊及偵
      查中供証綦詳，被告甲○○顯非編纂誣詆，亦非於藥癮發
      作時所能陳述明確如上，即被告甲○○於本院審理中維護
      被告乙○○之辯詞，委無可採。
      又被告甲○○與被告乙○○係國中同學、二人無任何仇
      隙等情，業據被告甲○○、乙○○二人於本院審理中供陳
      明確，被告甲○○於警訊中業經指認被告乙○○之口卡片
      （參見95彰警分偵字第36849號警卷17頁）為共同行竊之
      人，參之被告甲○○、乙○○二人係故舊好友，被告甲○
      ○亦無誤指之可能。
      又被告甲○○於本院審理中固辯稱係與綽號「華元」之
      成年男子共同行竊，係該「華元」開車載伊前往行竊現場
      ，並將車停於現場，行竊後是查獲警員要伊交待共犯，伊
      始稱與被告乙○○共同行竊云云。惟查，若確係如被告甲
      ○○所辯係警員要其交待共犯，則被告甲○○僅須告知警
      員綽號「華元」所駕之上開車停於何處，由警追查即可，
      又何需誣指其好友之被告乙○○，其所辯亦顯與經驗法則
      不符，無足採信。
      再參酌被告甲○○、乙○○二人於本院審理中均先後供
      証：係國中同學、國中畢業後即很少見面、二人未曾共同
      行竊過云云。經本院提示台灣苗栗地方法院95年易字第70
      6號被告甲○○、乙○○二人共同竊盜之判決書予被告等
      ，被告甲○○、乙○○始慌改辯稱：誤係闖空門之共同行
      竊云云，被告甲○○迴護之詞、被告乙○○畏罪矯飾之心
      ，昭昭明矣！
  (三)、綜上所述，被告甲○○、乙○○二人上開共同竊盜行為之
      事實已臻明確，被告二人上開辯稱均不足採，從而，本案
      事証明確，被告二人犯行洵堪認定。
參、論罪科刑之法律適用：
一、按刑法第321條第1項第3款之攜帶兇器竊盜罪，係以行為人
    攜帶兇器竊盜為其加重條件，此所謂兇器，其種類並無限制
    ，凡客觀上足對人之生命、身體、安全構成威脅，具有危險
    性之兇器均屬之，且祇須行竊時攜帶此種具有危險性之兇器
    為已足，並不以攜帶之初有行兇之意圖為必要。螺絲起子、
    T型板手為足以殺傷人生命、身體之器械，顯為具有危險性
    之兇器，是被告二人持扣案之上揭物品，無論被告二人主觀
    上是否旨在行兇抑僅便利行竊，然在客觀上顯具有行兇之危
    險性，自屬兇器之一種，其攜帶而犯竊盜罪，應成立刑法第
    321條第1項第3款之罪。又按本件被告所破壞之門鎖係屬門
    之一部分，被告二人持螺絲起子、T型板手予以破壞後行竊
    ，係犯刑法第321條第1項第2款之毀壞門扇竊盜罪。是核被
    告二人就犯罪事實欄所為竊盜行為，係犯刑法第321條第1項
    第3款、第2款之攜帶兇器竊盜罪。被告甲○○、乙○○二人
    就前開犯行，有犯意聯絡及行為分擔，為共同正犯。爰審酌
    被告甲○○、乙○○二人均有多次竊盜、毒品前科，有台灣
    高等法院被告全國前案紀錄表在卷可稽，平日素行均不佳，
    本案持客觀上具危險性而足為兇器之上揭扣案物品而竊盜之
    手段及所竊取之上揭財物價值，被告甲○○犯後雖坦承犯行
    ，惟為維護共同被告乙○○復變更供証，被告乙○○犯後復
    否認犯行，二人犯後態度均不佳、及其所竊物品業經被害人
    取回，對被害人所生損害等其他一切情狀，均量處如主文所
    示之刑。至被告二人所有持以行竊之上揭螺絲起子壹支、T
    型板手壹支、皮包壹個，係被告甲○○所有，業經其供明在
    卷，且係供犯罪所用之物，爰依刑法第38條第1項第2款規定
    併宣告沒收。
據上論斷，應依刑事訴訟法第299條第1項前段，刑法第28條、第
321條第1項第2款、第3款、第38條第1項第2款，判決如主文。
本案經檢察官郭玄義到庭執行職務。
中　　華　　民　　國　　96　　年　　7 　　月　　11　　日
              刑事第三庭  審判長法  官  林欽章
                                法  官  葉明松
                                法  官  姚銘鴻
以上正本證明與原本無異。
如不服本判決，應於判決送達後十日內向本院提出上訴狀 (須附
繕本 )。
告訴人或被害人對於判決如有不服具備理由請求檢察官上訴者，
其上訴期間之計算係以檢察官收受判決正本之日期為準。
中　　華　　民　　國　　96　　年　　7 　　月　　11　　日
                                書記官  郭佳雯
中華民國刑法第321條
（加重竊盜罪）
犯竊盜罪而有左列情形之一者，處 6 月以上、 5 年以下有期徒
刑：
一  於夜間侵入住宅或有人居住之建築物、船艦或隱匿其內而犯
    之者。
二  毀越門扇、牆垣或其他安全設備而犯之者。
三  攜帶兇器而犯之者。
四  結夥三人以上而犯之者。
五  乘火災、水災或其他災害之際而犯之者。
六  在車站或埠頭而犯之者。
前項之未遂犯罰之。
